台灣基隆地方法院刑事判決　　　　　　　96年度交易字第33號
公　訴　人　台灣基隆地方法院檢察署檢察官
被　　　告　甲○○
　　　　　　　　　　國民
上列被告因過失傷害案件，經檢察官聲請以簡易判決處刑（96年
度偵字第506 號），本院認為不宜（96年度基交簡字第107 號）
，經適用通常程序審理並判決如下：
    主  文
本件公訴不受理。
    理  由
一、公訴意旨
    公訴意旨即原聲請簡易判決處刑意旨如後附檢察官聲請簡易
    判決處刑書所載。檢察官因認被告甲○○涉有刑法第284 條
    第2 項之過失傷害罪嫌云云。
二、程序轉換
    按檢察官審酌案件情節，認為宜以簡易判決處刑者，應即以
    書面為聲請；其聲請與起訴有同一之效力；檢察官聲請以簡
    易判決處刑之案件，經法院認為有刑事訴訟法第451 條之1
    第4 項但書之情形者，應適用通常程序審判之，刑事訴訟法
    第451 條第1 項、第3 項及第452 條分別規定甚詳。經查：
    本院認為本案具有後述應判決不受理之情形，依刑事訴訟法
    第451 條之1 第4 項但書第3 款之規定，應改適用通常程序
    審判之，先予指明。
三、未經告訴
    按犯罪之被害人得為告訴；告訴得委任代理人行之；告訴乃
    論之罪，其告訴應自得為告訴之人知悉犯人之時起，於六個
    月內為之；告訴乃論之罪，未經告訴者，應諭知不受理之判
    決，並得不經言詞辯論為之，刑事訴訟法第232 條、第236
    條之1 第1項 前段及第237 條第1 項、第303 條第3 款及第
    307 條分別定有明文。經查：本院基於下列理由，認為本件
    告訴乃論之罪，有告訴權之人並未提出告訴，揆諸前開說明
    ，爰不經言詞辯論，逕為不受理之判決：
１、被害人並未提出告訴
    公訴人雖認為被告涉犯刑法第284 條第1 項前段之過失傷害
    罪嫌，依刑法第287 條前段之規定，須告訴乃論；然則，本
    件車禍發生於95年7 月9 日；惟被害人丙○○因車禍事故，
    意識尚未清醒，無法製作筆錄，乃由其子丁○○於95年11月
    24日，至台北縣政府警察局金山分局提出過失傷害之告訴等
    情，此觀之告訴人丁○○之警詢筆錄自明。96年1 月22日，
    告訴人之代理人乙○○於偵查中到庭表示：被害人已經清醒
    ，但記憶有受損等語。由此可知，本案之被害人係丙○○，
    為有告訴權之人，始得提出告訴；惟迄檢察官於96年2 月16
    日對被告聲請簡易判決處刑之前，被害人及其他得獨立告訴
    之人均未向有偵查權之警察或檢察官提出告訴。
２、被害人之子告訴不合法
    其次，被害人之子丁○○雖在警詢時提出告訴，然則，其既
    非被害人，亦非被害人合法委任之告訴代理人，亦非法定有
    獨立告訴權之人，更非檢察官所指定之代行告訴人，僅因被
    害人意識不清，而逕行以自己名義而提出告訴，其告訴不合
    法，自不生告訴之效力。
３、告訴人撤回告訴不生效力
    至於在本院審理中，被害人之子丁○○與被告及基隆客運股
    份有限公司雖經本院調解人調解成立，由該公司賠償被害人
    二十四萬元，並由「告訴人撤回告訴」云云，有調解人交付
    調解事件和解議妥要點一紙在卷可稽；然則，告訴人丁○○
    之提出告訴並不合法，已如前述，則其撤回告訴，自亦不生
    撤回之效力，併予指明。
四、據上論斷
    應依刑事訴訟法第452 條、第303 條第3 款、第307 條而判
    決如主文。
中　　華　　民　　國　　96　　年　　8 　　月　　27　　日
                  刑事第四庭審判長法  官  陳  志  祥
                                  法  官  楊  皓  清
                                  法  官  邰  婉  玲
以上正本證明與原本無異。
如不服本判決，應於收受送達後10日內，向本院提出上訴狀，敘
述上訴之理由，上訴於台灣高等法院，並應按他造當事人之人數
附具繕本。
中　　華　　民　　國　　96　　年　　8 　　月　　27　　日
                                  書記官  王  月  娥
附件：
臺灣基隆地方法院檢察署檢察官聲請簡易判決處刑書
　　　　　　　　　　　　　　　　　　　 96年度偵字第506號
　　被　　　告　甲○○　男　25歲（民國○○年○月○○日生）
　　　　　　　　　　　　住基隆市○○區○○里○○路341之2
　　　　　　　　　　　　號
　　　　　　　　　　　　國民身分證統一編號：Ｚ000000000號
上列被告因業務過失傷害案件，業經偵查終結，認以聲請簡易判
決處刑為宜，茲將犯罪事實及證據並所犯法條分敘如下：
　　    犯罪事實
一、甲○○係基隆汽車客運股份有限公司（下稱基隆客運公司）
    所僱用之駕駛員，為從事業務之人，於民國95年7月9日下午
    ，駕駛基隆客運公司所有，車牌號碼2U-626號之營業大客車
    ，沿台北縣萬里鄉○○路由崁腳往北基村方向行駛，同日下
    午6時5分許，行經台北縣萬里鄉○○路31號前時，原應注意
    車前狀況，並隨時採取必要之安全措施，以避免危險之發生
    ，而當時又無不能注意之情形，竟疏於注意，以致擦撞行人
    丙○○，並致丙○○受有頭部外傷、顱內出血及頸椎脫位等
    傷害。
二、案經丙○○訴由台北縣政府警察局金山分局報告偵辦。
    　　證據並所犯法條
一、上揭事實業據被告甲○○坦承不諱，核與被害人丙○○之家
    屬丁○○之指訴大致相符，復有A2類道路交通事故調查報告
    表1份、道路交通事故現場圖1張、北海岸金山醫院及基隆長
    庚醫院所出具之診斷證明書各1紙、台灣省基宜區車輛行車
    事故鑑定委員會鑑定意見書1份、以及事故現場照片8張等附
    卷可稽。按車輛行駛時，駕駛人應注意車前狀況，並隨時採
    取必要之安全措施，道路交通安全規則第94條第3項定有明
    文。查本件被告駕駛大客車，自應依前開規定注意車前狀況
    ，且當時又無不能注意之情形，竟疏於注意，以致擦撞行人
    丙○○，並致丙○○因此受傷，被告顯有過失。又本件告訴
    人丙○○之受傷，係因被告未注意車前狀況，並採取必要之
    安全措施所致，自與被告之過失行為，有相當因果關係。本
    件事證明確，被告犯嫌業堪以認定。
二、核被告甲○○所為，係犯刑法第284條第2項前段之業務過失
    傷害罪嫌。
三、依刑事訴訟法第451條第1項聲請以簡易判決處刑。
    此    致
臺灣基隆地方法院基隆簡易庭
中　　華　　民　　國　　96　　年　　2 　　月　　16　　日
            　　　　　　　　　　檢察官  沈　崇　廉
本件正本證明與原本無異
中　　華　　民　　國　　96　　年　　2 　　月　　26　　日
                                書記官  吳  耿  
